【裁判字號】    97,審消債更,667
【裁判日期】    970610
【裁判案由】    聲請更生程序
【裁判全文】
臺灣高雄地方法院民事裁定         97年度審消債更字第667號
聲  請  人  甲○○
代  理  人  許銘春律師
上列當事人聲請消費者債務清理事件，本院裁定如下：
    主  文
聲請人應於本裁定送達後十日內，補提依與全體金融機構之債權
人達成還款合意協議書還款之證明文件影本（如存摺封面及內頁
、匯款或轉帳證明等），及如附表所示釋明不可歸責於己事由、
財產狀況說明等證明文件影本到院。
    理  由
一、按債務人與金融機構協商成立者，不得聲請更生或清算，但
    因不可歸責於己之事由，致履行顯有重大困難者，不在此限
    ；本條例施行前，債務人依金融主管機關協調成立之中華民
    國銀行公會會員辦理消費金融案件無擔保債務協商機制與金
    融機構成立之協商，準用前項之規定，消費者債務清理條例
    第151 條第5 項、第6 項分別定有明文。又聲請更生或清算
    不合程式、不備其他要件或拒絕提出關係文件者，法院應以
    裁定駁回之，但其情形可以補正者，法院應定期間先命補正
    ，復為同條例第8 條、第46條所明定。
二、經查本件債務人向本院聲請更生，雖主張：其於消費者債務
    清理條例施行前，曾依照中華民國銀行公會會員辦理消費者
    金融案件無擔保債務協商機制與金融機構成立協商，惟其有
    不能清償債務情事等云云。然聲請人未提出其如主文所示之
    協商不成立、釋明不可歸責於己之事由及財產收入狀況等證
    明文件到院，如已遺失，則請向相關機構申請補發，爰定期
    命補正，如逾期未補正，則駁回其聲請，特此裁定。
附表：
1.依無擔保債務還款計畫還款之證明文件（如有欠缺或遺失請向
  金融機構申請補發）。
2.聲請人於財團法人聯合徵信中心之最新信用報告。
3.債務人95、96、97年度之國稅局財產歸屬資料及綜合所得稅各
  類所得資料清單、扣繳憑單或薪資證明（如提出存摺，須檢附
  封面及內頁文，並於內文標示薪資部份）。如有其他財產如人
  壽保險單或投資型保險單，請併陳報種類及提出證明。
4.聲請前5 年勞保、前2 年健保之投保資料（包括投保單位及投
  保金額）。
5.聲請人及受扶養人之最新戶籍謄本。
6.提出鍾芷羚之父最近2 年之國稅局財產歸屬資及所得資料清單
  本及每月實際支出扶養子女費用之明細及證明文件。
7.承租高雄市○○區○○街191 號5 樓之9 之房屋租賃契約影本
  及實際支出房租之證明文件影本。
8.每月實際支出交通費1680元、家計費12540 元之明細及收據等
  支出證明文件影本。
9.其餘有不可歸責己之事由致履行顯有重大困難之相關證明文件
  （例如生病、非自願性失業等）。
中    華    民    國    97    年    6     月    10    日
              民事第五庭    法      官  林玉心
上為正本係照原本作成。
本件不得抗告。
中    華    民    國    97    年    6     月    10    日
                            書  記  官  吳韻芳


司法院資訊處製作；財團法人民間司法改革基金會備份。
